hu: Sertésbőr formája: Tepertő; Ropogós darabok; Húsrost; Mikrohullámú pellet; Puffancs; Bőrke; Csík; Egyéb
pl: Forma skórek wieprzowych: Skwarki; Chrupki; Suszone włókna (floss); Granulat do mikrofalówki; Prażynki; Skórka; Paski; Inne
ro-RO: Formă de șorici de porc: Jumări; Bucăți crocante; Fâșii fine; Pelete pentru microunde; Pufuleți; Șorici; Fâșii; Altele
es: Forma del chicharrón de cerdo: Chicharrón; Crujientes; Hilos; Pellet para microondas; Inflado; Corteza; Tira; Otro
lt-LT: Kiaulienos traškučių forma: Spirgai; Traškučiai; Plaušai; Granulės mikrobangų krosnelei; Pūsti traškučiai; Odelė; Juostelės; Kita
it: Forma di cotenna di maiale: Ciccioli; Bocconcini croccanti; Sfilacciati; Pellet per microonde; Soffiati; Cotica; A strisce; Altro
da: Form for flæskesvær: Flæskesvær (crackling); Flæskesvær (crunchies); Floss; Mikrobølge-pellets; Puffet; Skind; Strimmel; Andet
el: Μορφή χοιρινού δέρματος: Τραγανή πέτσα; Τραγανές μπουκιές; Νήμα; Πέλετ μικροκυμάτων; Puff; Πέτσα; Λωρίδα; Άλλο
pt-PT: Formato dos torresmos: Torresmos; Crocantes; Desfiado; Pellets para micro-ondas; Insuflado; Courato; Tiras; Outro
bg-BG: Форма за свинската кожичка: Пръжки; Хрупкави хапки; Нишки; Пелети за микровълнова; Въздушни; Кожички; Ленти; Друго
sl-SI: Oblika ocvrtih svinjskih kožic: Ocvirki; Hrustljavi ocvirki; Vlakna; Peleti za mikrovalovno pečico; Napihnjeni ocvirki; Koža; Trakovi; Drugo
vi: Hình dạng bì heo: Tóp mỡ giòn; Miếng giòn; Chà bông; Viên quay vi sóng; Miếng phồng; Da heo; Dạng dải; Khác
fr: Forme des grattons de porc: Grattons; Croustilles; Porc effiloché; Granulés pour micro-ondes; Soufflés; Couenne; Lanières; Autre
zh-TW: 豬皮零食形式: 脆皮; 脆粒; 肉鬆; 微波膨化粒; 膨化; 豬皮; 條狀; 其他
fi: Sianrasvanahkojen muoto: Rapea kamara; Raksut; Lihahöytyvä; Mikropelletti; Puffs; Kamara; Suikale; Muu
th: รูปทรงหนังหมู: กากหมู; แคบหมูชิ้นเล็ก; หมูหย็อง; เพลเลตสำหรับไมโครเวฟ; แคบหมูพอง; หนังหมู; เส้น; อื่นๆ
cs: Forma vepřové kůže: Škvarky; Křupky; Masová vata; Pelety do mikrovlnné trouby; Pufované; Kůže; Proužky; Jiné
nb: Svinesvorform: Fleskesvor; Knasende svor; Svineull; Pellets for mikrobølgeovn; Puffet; Svor; Strimmel; Annet
sv: Fläsksvålsutförande: Crackling; Crunchies; Floss; Mikrovågspellets; Puffar; Svål; Strimlor; Annat
ru: Форма свиных шкварок: Шкварки; Хрустящие кусочки; Свиная нить / рваная свинина; Пеллеты для микроволновки; Воздушные чипсы; Шкурка; Полоска; Другое
de: Form der Schweineschwarte: Kruste; Crunchies; Floss; Mikrowellen-Pellet; Gepufft; Schwarte; Streifen; Sonstige
en: Pork rind form: Crackling; Crunchies; Floss; Microwave pellet; Puff; Rind; Strip; Other
zh-CN: 猪皮零食形态: 脆皮; 脆块; 肉松; 微波半成品; 膨化卷; 肉皮; 条; 其他
hr-HR: Oblik svinjske kožice: Čvarci; Hrskavci; Niti; Peleti za mikrovalnu; Puff; Kožice; Trakice; Ostalo
ko: 돼지껍데기 형태: 크래클링; 크런치; 플로스; 전자레인지용 펠릿; 퍼프; 라인드; 스트립; 기타
nl: Varkenszwoerd vorm: Knabbelspek; Krokantjes; Floss; Magnetronpellet; Puffs; Zwoerd; Reep; Overig
sk-SK: Forma bravčovej kože: Oškvarky; Chrumky; Bravčové vlákna; Pelety do mikrovlnky; Puffy; Koža; Pásiky; Iná
ja: 豚皮の形: クラックリング; クランチ; フロス; 電子レンジ用ペレット; パフ; 皮; ストリップ; その他
pt-BR: Torresmo forma: Pururuca; Flocos crocantes; Desfiado; Pellets para micro-ondas; Puffs; Pele; Tiras; Outros
tr: Domuz derisi formu: Çıtır domuz derisi (Crackling); Kıtır domuz derisi; Domuz derisi lifleri; Mikrodalga pelleti; Puf domuz derisi; Domuz derisi (Rind); Şerit domuz derisi; Diğer